臺灣新竹地方法院交通事件裁定　　　　　　　　　　　九十三年度交聲字第五七號
　　移 送機 關 交通部公路總局新竹區監理所
　　受處分人即
　　聲明異議人　甲○○
右列受處分人因違反道路交通管理處罰條例案件，對於交通部公路總局新竹區監理所
於中華民國九十三年一月十九日所為之裁決（原處分：竹監自字第裁五０─Ｅ000
00000號），聲明異議，本院裁定如左：
    主  文
異議駁回。
    理  由
一、按受處分人不服道路交通管理處罰條例第八條所定主管機關所為之處罰者，得於
    接到裁決書之翌日起二十日內，向管轄地方法院聲明異議，道路交通管理處罰條
    例第八十七條第一項定有明文。又交通法庭認聲明異議不合法律上之程式，且無
    法補正者，應以裁定駁回之，道路交通案件處理辦法第十八條亦定有明文。
二、本件聲明異議意旨略以：異議人即受處分人甲○○所有車號ＤＳ—六０七九號自
    小客車於民國九十二年十月二日下午五時三十三分許，於新竹市○○路邊收費停
    車場停車後未依規定繳費，為新竹市警察局填掣竹市警交字第Ｅ0000000
    0號單逕行舉發受處分人上開「在道路收費停車處所停車不依規定繳費」之違規
    情事。異議人收受舉發單後，由張藝耀逕向新竹市政府陳述並未有停車未繳費之
    情形，經新竹市政府九十三年一月六日府交停字第０九三０００一０二九號函覆
    。張藝耀收到函覆後仍到交通部公路總局新竹區監理所（下稱新竹區監理所）表
    示不服，經裁決後具狀聲明異議云云。
三、原處分意旨略以：警員之舉發單業已通知汽車所有人即受處分人甲○○，而其並
    未向新竹區監理所陳述提供其他駕駛人，新竹區監理所遂於九十三年一月十九日
    以竹監自字第裁五０─Ｅ00000000號裁決書裁處車主甲○○罰鍰新臺幣
    六百元，並於同日由張藝耀在該所代為收受。裁決書收受後，張藝耀於九十三年
    二月十日具狀向新竹市監理所提出聲明異議，該所於二月十七日以竹監自字第０
    九三０００二一六六號函：「本案裁決書處分人與聲明異議狀具狀人顯有不合」
    為由，檢還其異議狀並限期補正，異議人甲○○迄於同年月二十七日始提起本件
    聲明異議等語。
四、本院之認定：
（一）按處理違反道路交通管理事件，有關文書送達之程序，依行政程序法之規定，
      違反道路交通管理事件統一裁罰基準及處理細則第五條定有明文。次按，送達
      於應受送達人之住居所、事務所或營業所為之，但在行政機關辦公處所或他處
      會晤應受送達人時，得於會晤處所為之；又於應送達處所不獲會晤應受送達人
      時，得將文書付與有辨別事理能力之同居人、受僱人或應送達處所之接收郵件
      人員，行政程序法第七十二條第一項及第七十三條第一項分別定有明文。
（二）經查，
  １．本件交通部公路局新竹區監理所竹監自字第裁五０─Ｅ00000000號違
      反道路交通管理事件裁決書，係由異議人即受處分人之配偶張藝耀於民國九十
      三年一月十九日下午二時親自至新竹區監理所代為收受，並簽名於送達證書上
      ，此有交通部公路局新竹區監理所送達證書及法務部戶役政連結作業系統資料
      各一紙在卷可稽（見本院卷第九、二十五頁），配偶間係同財共居之親屬關係
      ，張藝耀之受送達自當發生合法送達於受處分人之效力。
  ２．又，上開裁決書下方「附記」欄內第一點亦清楚載明：「受處分人不服處罰者
      ，得於接到裁決書之翌日起二十日內，以司法狀紙提出聲明異議，載明裁決日
      期、字號及理由、交由本（新竹市監理站）轉送管轄地方法院。」，甚明。受
      處分人如對原處分機關是項裁決不服欲提起異議，自應於接到裁決書之翌日起
      二十日內，具狀聲明異議。異議人之戶籍係在新竹縣芎林鄉○○村○鄰○○路
      四五七號，業據受處分人於聲明異議狀中載明，並有法務部戶役政連結作業系
      統資料在卷可資，依法院訴訟當事人在途期間標準第四條第一項第二款規定，
      居住於受理聲明異議案件法院有二日在途期間之扣除，從而異議人至遲應於依
      照上述說明，其二十日之合法提出異議期間即自九十三年一月二十日起算至同
      年二月八日止，復扣除在途期間二日，故本件合法提出異議期間之末日應為九
      十三年二月十日。
  ３．本件異議人甲○○之配偶張藝耀於九十三年二月十日具狀向新竹區監理所對本
      件裁決出聲明異議，新竹區監理所於二月十七日以竹監自字第０九三０００二
      一六六號函：「本案裁決書處分人與聲明異議狀具狀人顯有不合」為由，檢還
      其異議狀並限期於函文到次日起七日內補正。然查，交通管理事件之聲明異議
      權人應為受裁決之處分人，受處分人甲○○之配偶張藝耀雖得代其本人收受送
      達之文件，但受處分人所享有法律上得提出異議之權利並非即得由其夫張藝耀
      享有，本件由受處分人之配偶張藝耀提出之聲明異議自不合法律上之程式，屬
      無從補正之事項，新竹區監理所承辦人員不察而命其七日內補正，已有瑕疵，
      惟異議人甲○○本人竟遲至九十三年二月二十七日始具狀向新竹區監理所聲明
      異議，有聲明異議狀上收狀時間戳記一枚在卷可憑（見本院卷第一三頁），是
      異議人聲明異議顯已逾二十日之期間，揆諸前開規定，異議人聲明異議顯然不
      合法律上之程式，且屬無從補正之事項，應予駁回。
五、據上論結，依道路交通案件處理辦法第十八條前段，裁定如主文。
中      華      民      國    九十三    年      三      月    三十一    日
                                  臺灣新竹地方法院交通法庭
                                      法  官  遲  中  慧
右正本證明與原本無異。
如不服本裁定，應於裁定送達後五日內向本院提出抗告狀。
                                      書記官  江  靜  玲
中      華      民      國    九十三    年      三      月    三十一    日
